臺灣高等法院刑事判決　　　　　　　　　　　　　九十一年度上訴字第三○三四號
　　上　訴　人　臺灣臺北地方法院檢察署檢察官
　　被　　　告　乙○○
右上訴人因被告竊盜等案件，不服臺灣臺北地方法院九十一年度訴字第七七七號，中
華民國九十一年九月十一日第一審判決（起訴案號：臺灣臺北地方法院檢察署九十一
年度偵字第一一五八七號），提起上訴，本院判決如左：
    主  文
原判決撤銷。
乙○○連續踰越安全設備竊盜，處有期徒刑柒月。扣案偽造丙○○簽帳單之客戶存查
聯壹紙，及未扣案偽造丙○○簽帳單之聯合信用卡中心及商店存查聯上偽造「丙○○
」署押貳枚，均沒收。
    事  實
一、乙○○基於意圖為自己不法所有之概括犯意，先於民國九十一年六月十三日上午
    七時許，徒手攀爬鐵窗再開啟未上鎖陽台落地窗，以此踰越安全設備方式，侵入
    丙○○位於台北市○○區○○路四十四巷六十四號四樓住處，竊取中國國際商業
    銀行信用卡一張、手提袋一只、四只存錢筒內零錢及現金共新台幣（下同）二萬
    五千元。復於當日上午七時二十分許，再攀爬至隔壁同址六十二號四樓，以相同
    踰越陽台落地窗安全設備方法，侵入甲○住處，竊取女用手錶二只、胸針四只、
    現金七千元、美金四十八元及泰幣五十元（侵入住宅部分未據告訴）。復基於行
    使偽造私文書及意圖為自己不法所有之概括犯意，於當日下午二時二十一分許，
    至台北市○○○路○段二一六號「七福男仕專賣店」，出示前開丙○○中國國際
    商業銀行信用卡（卡號：0000000000000000號），向店主丁翠
    華詐購衣服五件、短褲四件、脫鞋、鞋子及皮帶各一條，價值計二萬零二百元（
    其中二百元乙○○自行以現金支付），並在簽帳單上（客戶、商店及聯合信用卡
    中心存查聯），以複寫方式同時偽造「丙○○」署押三枚後，交付予丁翠華，並
    收受簽帳單之客戶存查聯，使丁翠華陷於錯誤而交付前開商品，足生損害於丙○
    ○及七福男仕專賣店。再於當日下午二時五十分許，持前開信用卡，至台北市○
    ○市○○路一段七十八之一號「亞泰電器」，盜刷價值一萬二千五百元財物未果
    ；又於當日下午三時許，至台北縣中和市○○路一一一號「高仕名店」，盜刷價
    值萬八千九百元財物未果；嗣於當日下午三時十六分許，至台北縣中和市○○路
    臨五十一號「震旦全球通訊股份有限公司」台北縣營業部（下稱震旦行），交付
    前開信用卡予職員段慧菁，盜刷價值一萬二千九百元財物時，為警當場查獲，致
    未得逞。
二、案經台北縣政府警察局中和分局報請台灣台北地方法院檢察署檢察官偵查起訴。
    理  由
一、右揭事實，迭據被告乙○○於偵、審中坦承不諱，核與被害人丙○○、甲○指述
    被害情節相符（見偵卷第十五、十六頁，第十八、十九頁），並經證人即中國國
    際商業銀行風險管理部高級專員丁○○、七福男仕專賣店負責人丁翠華、震旦行
    職員段慧菁分別證述屬實（見偵卷第二十一頁至第二十八頁），復有贓物認領保
    管單二紙、盜刷簽帳單客戶存查聯一紙、查扣贓物相片及中國國際商業銀行卡戶
    交易紀錄查詢報表附卷可稽，足徵被告自白與事實相符，堪以採信。是本件事證
    已臻明確，被告犯行洵堪認定，應依法論科
二、核被告所為，係犯刑法第三百二十一條第一項第二款之加重竊盜罪、刑法第二百
    十六條、第二百十條之行使偽造私文書罪及同法第三百三十九條第一項、第三項
    之詐欺取財既遂及詐欺取財未遂罪。雖檢察官就竊盜部分，以同法第三百二十條
    第一項普通竊盜罪起訴，因蒞庭檢察官已更正此部分事實及起訴法條為刑法第三
    百二十一條第一項第二款之加重竊盜罪（見原審卷第二十六頁），不生變更起訴
    法條問題。被告偽造丙○○署押部分，為偽造文書之部分行為，其偽造之低度行
    為為行使之高度行為所吸收，均不另論罪。檢察官雖另指被告尚竊取丙○○之大
    眾銀行信用卡一枚，然此部分除被害人丙○○指述外，別無其他證據，被告亦否
    認此部分竊行，自難單憑被害人丙○○之指述，遽以認定被告有竊取大眾銀行信
    用卡，惟此與前開論罪科刑部分有實質上一罪關係，不另為無罪之諭知。又檢察
    官起訴之事實，雖未敘及被告竊取被害人甲○泰幣五十元之犯行，因此部分事實
    與檢察官起訴之事實既具有實質上一罪關係，應為起訴效力所及，本院自得一併
    審究。被告二次加重竊盜及多次詐欺取財（一次既遂、三次未遂）犯行，各時間
    緊接，方法相同，犯罪構成要件同一，顯係基於概括犯意各別為之，應依連續犯
    規定，論以加重竊盜及詐欺取財既遂一罪，並均加重其刑。被告所犯三罪，有方
    法結果之牽連關係，依刑法第五十五條規定，從較重之連續加重竊盜罪處斷。原
    審論處被告罪刑本非無見，惟查，被告以一樓攀爬至四樓蜘蛛人方式，侵入住宅
    行竊，破壞居家安全，惡性非輕，原審諭知緩刑，尚有未合，檢察官上訴意旨指
    摘及此，為有理由，自應由本院將原判決撤銷。爰審酌被告犯罪動機、目的、手
    段、與被害人和解及犯後態度等一切情狀，量處如主文所示之刑，以資懲儆。扣
    案之偽造丙○○簽帳單之客戶存查聯一紙（附於偵卷第三十四頁），係被告所有
    供犯罪所用之物，業據其供明在卷，依刑法第三十八條第一項第二款規定宣告沒
    收（其上偽造丙○○署押一枚無庸重複沒收）。至未扣案簽帳單之商店及聯合信
    用卡中心存查聯，已交付七福男仕專賣店店員收受，已非屬被告所有之物，依刑
    法第二百十九條規定，僅將其上偽造「丙○○」之署押共二枚諭知沒收。
據上論斷，應依刑事訴訟法第三百六十九條第一項前段、第三百六十四條、第二百九
十九條第一項前段，刑法第五十六條、第三百二十一條第一項第二款、第二百十六條
、第二百十條、第三百三十九條第一項、第五十五條、第三十八條第一項第二款、第
二百十九條、罰金罰鍰提高標準條例第一條前段，判決如主文。
本案經檢察官謝英民到庭執行職務。
中      華      民      國    九十一    年     十一     月二十七    日
                              臺灣高等法院刑事第五庭
                                  審判長法  官  曾  德  水
                                        法  官  蘇  素  娥
                                        法  官  楊  貴  雄
右正本證明與原本無異。
如不服本判決應於收受送達後十日內向本院提出上訴書狀，其未敘述上訴之理由者並
得於提起上訴後十日內向本院補提理由書（均須按他造當事人之人數附繕本）。
                                        書記官  林  淑  貞
中      華      民      國    九十一    年     十一     月    二十八    日
附錄：本判決論罪科刑法條全文
刑法第二百十條：
  偽造、變造私文書，足以生損害於公眾或他人者，處五年以下有期徒刑。
刑法第二百十六條：
  行使第二百十條至第二百十五條之文書者，依偽造、變造文書或登載不實事項或使
  登載不實事項之規定處斷。
刑法第三百二十一條第一項第二款：
一犯竊盜罪而有左列情形之一者，處六月以上五年以下有期徒刑：
  毀越門扇、牆垣或其他安全設備而犯之者。
刑法第三百三十九條第一項、第三項
一意圖為自己或第三人不法之所有，以詐術使人將本人或第三人之物交付者，處五年
  以下有期徒刑、拘役或科或併科一千元以下罰金。
三前二項之未遂犯罰之。
